【裁判字號】    98,上訴,263
【裁判日期】    981229
【裁判案由】    違反臺灣地區與大陸地區人民關係條例等
【裁判全文】
臺灣高等法院花蓮分院刑事判決         98年度上訴字第263號
上  訴  人  臺灣花蓮地方法院檢察署檢察官
被      告  丙○○
被      告  甲○○
選任辯護人  吳明益律師
上列上訴人因被告等違反臺灣地區與大陸地區人民關係條例等案
件，不服臺灣花蓮地方法院98年度訴字第84號中華民國98年 6月
30日第一審判決（起訴案號：臺灣花蓮地方法院檢察署97年度偵
字第3500號），提起上訴，本院判決如下：
    主  文
原判決關於丙○○有罪部分撤銷。
丙○○共同連續違反不得使大陸地區人民非法進入臺灣地區之規
定，處有期徒刑捌月；減為有期徒刑肆月；如易科罰金以銀元參
佰元即新台幣玖佰元折算壹日。緩刑參年。
其他上訴駁回。
    事  實
一、丙○○與潘俊樵（另案審結）明知臺灣地區女子朱惠美、松
    春美並無與大陸地區男子結婚之真意，竟於民國（下同）91
    年 9月間，招攬朱惠美、松春美前往大陸地區福建省福州市
    分別與大陸地區男子林勇、林道愛辦理結婚手續，朱惠美、
    松春美因貪圖免費旅遊之利益而應允之。先由潘俊樵辦理朱
    惠美、松春美前往大陸地區之手續後，由丙○○偕同朱惠美
    、松春美於91年9月12日前往大陸地區福建省福州市，6人乃
    共同基於行使明知為不實之事項而使公務員登載於職務上所
    掌公文書，及使大陸地區人民非法進入臺灣地區之概括犯意
    聯絡，由朱惠美與林勇、松惠美與林道愛分別於附表一所示
    之時間，至福建省福州市公證處舉行公證結婚儀式，以取得
    公證結婚證明書。嗣朱惠美、松春美返台後，分別於附表一
    所示之時間持上開結婚證明書等文件，赴花蓮縣吉安鄉戶政
    事務所申辦結婚登記，使該戶政事務所不知情之承辦公務員
    將朱惠美與林勇、松春美與林道愛結婚之不實事項，登載於
    其職務上所執掌之戶籍登記簿冊公文書，並據以核發戶籍謄
    本，足生損害於戶政機關對於結婚戶籍登記管理之正確性；
    嗣朱惠美、松春美復分別填具「大陸地區人民進入臺灣地區
    保證書」及「大陸地區人民進入臺灣地區旅行證申請書」等
    文件，先於附表一所示之時間至花蓮縣警察局吉安分局太昌
    派出所，向辦理對保之警員出示上開登載有前述結婚不實事
    項之戶籍謄本而行使之，憑以辦理對保手續，再持上開「大
    陸地區人民進入臺灣地區保證書」、「大陸地區人民進入臺
    灣地區旅行證申請書」，連同上開登載有前述結婚不實事項
    之戶籍謄本等文件，向內政部警政署入出境管理局（下稱境
    管局）辦理大陸地區人民林勇、林道愛進入臺灣地區旅行證
    申請事宜，申請大陸配偶以探親名義進入臺灣地區之旅行證
    ，足生損害於境管局對於大陸地區人民進入臺灣地區旅行證
    審核管理之正確性；經境管局承辦人員實質審核後，仍未察
    而據以發予林勇、林道愛進入臺灣地區旅行證，林勇等 2人
    乃持上開旅行證於附表一所示之時間搭機進入臺灣地區。
二、案經內政部入出國及移民署專勤事務第一大隊花蓮縣專勤隊
    報告台灣花蓮地方法院檢察署檢察官偵查起訴。
    理  由
壹、證據能力部分
    按被告以外之人於審判外之言詞或書面陳述，除法律有規定
    者外，不得作為證據；又被告以外之人於審判外之陳述，雖
    不符合刑事訴訟法第159條之1至第159條之4之規定，但經當
    事人於審判程序同意作為證據，法院審酌該言詞陳述或書面
    陳述作成時之情況，認為適當者，亦得為證據；而當事人、
    代理人或辯護人於法院調查證據時，知有第159條第1項不得
    為證據之情形，而未於言詞辯論終結前聲明異議者，視為有
    前項之同意，刑事訴訟法第159條第1項及第159條之5分別定
    有明文。查本判決下列所引用之各該被告以外之人於審判外
    之陳述（包含書面陳述），均經當事人、辯護人於準備程序
    及審判期日中表示無意見而不予爭執，且迄至本院言詞辯論
    終結前亦未再聲明異議。本院審酌此等證據資料製作時之情
    況，尚無違法不當及證明力明顯過低之瑕疵，亦認為以之作
    為證據應屬適當，故依刑事訴訟法第159條之5規定，認均有
    證據能力。
貳、撤銷改判部分
一、上開事實，業據被告丙○○於本院坦承不諱，核與亦認罪之
    證人即共同正犯潘俊樵、朱惠美、松春美（另案審結）所供
    述情節相符，復有卷附林勇與朱惠美、林道愛與松春美大陸
    地區福建省福州市公證處結婚公證書、財團法人海峽交流基
    金會證明書、結婚登記申請書、大陸地區人民進入台灣地區
    旅行證申請書、保證書、旅客入出境紀錄查詢資料（見內政
    部入出國及移民署專勤事務第一大隊花蓮縣專勤隊97年 7月
    12日移署專一花縣安字第0970040478號刑案偵查卷宗第86-9
    3頁、第110-117頁、臺灣花蓮地方法院檢察署97年度偵字第
    3500號卷第28、29、112 -117頁）等可參，堪認其自白與事
    實相符。是被告丙○○上開犯行事證明確，應予依法論科。
二、核被告丙○○所為，係犯刑法第216條、214條之行使使公務
    員登載不實文書罪及違反修正前臺灣地區與大陸地區人民關
    係條例第15條第1款之規定，應依同條例第79條第1項之規定
    論處。臺灣地區與大陸地區人民關係條例第79條業於92年10
    月29日修正公布，並於同年12月31日施行，將法定本刑由「
    5 年以下有期徒刑、拘役或科或併科新台幣50萬元以下罰金
    」，提高為「1 年以上7年以下有期徒刑，得併科新台幣1百
    萬元以下罰金」，經比較修正前後之規定，以修正前之規定
    有利於被告，依刑法第2條第1項前段之規定，應適用修正前
    之台灣地區與大陸地區人民關係條例第79條第 1項規定（查
    共同正犯朱惠美、松春美申請大陸地區配偶林勇、林道愛旅
    行證之時間，分別為91年10月15日、10月 28日，雖林勇第3
    次進入台灣地區之時間，已為該條例修正施行後之93年4 月
    3 日，然其取得許可證之後之入境行為，已不需被告丙○○
    或共犯潘俊樵、朱惠美、松春美之積極犯行配合，是認被告
    之犯行，仍應適用修正前之臺灣地區與大陸地區人民關係條
    例，附此敘明）。又被告丙○○為上開犯行之後，刑法部分
    條文業經修正，並自95年7月1日生效，將第28條「共同實施
    」修正為「共同實行」；將第55條、第56條牽連犯、連續犯
    之規定刪除，依刑法第2條第1項之規定，比較新舊法適用之
    結果及最高法院95年第 8次刑庭會議決議意旨，均應適用修
    正前之上開各條較有利於被告，併予敘明。被告丙○○與潘
    俊樵、朱惠美、松春美就其等各自與大陸地區男子林勇、林
    道愛假結婚之全部犯行；就與林勇、林道愛各自所涉行使使
    公務員登載不實文書罪部分，各有犯意聯絡、行為分擔，均
    為共同正犯。被告丙○○所為使公務員登載不實之低度行為
    ，應為行使之高度行為所吸收。被告丙○○多次行使使公務
    員登載不實文書及違反不得使大陸地區人民非法進入臺灣地
    區之規定，時間緊接，犯罪構成要件相同，均顯係基於概括
    犯意而為之，屬連續犯，各以一罪論，並均應依修正前刑法
    第56條加重其刑。其所犯連續行使使公務員登載不實文書罪
    與使大陸地區人民非法進入台灣地區罪，兩罪有方法、目的
    之裁判上一罪牽連犯關係，應從一重之修正前之台灣地區與
    大陸地區人民關係條例第79條第1項處斷。
三、原審對被告丙○○上開部分論罪科刑，固非無見；惟被告雖
    同時招攬朱惠美與松春美前往大陸辦理假結婚，但依台灣地
    區與大陸地區人民關係條例第15條第 1款之處罰要件以觀，
    其所規範誡命者，並非「招攬台灣地區人民前往大陸地區辦
    理假結婚行為」，而係「與大陸地區該辦理假結婚之台灣區
    人民不應於此之後，進一步使大陸地區人民藉此名義進入台
    灣地區」。而朱惠美及松春美係分別再如原判決附表一所示
    之不同時間，使大陸地區人民以假結婚之配偶名義非法進入
    台灣地區，足見被告丙○○等人自始即係出於概括之犯意，
    而時間緊接的分工為此構成要件相同之行為，自應論以「共
    同連續」使大陸地區人民非法進入台灣地區罪，並依法加重
    其刑，始為適法。詎原判決就此並未論以連續犯，其判決適
    用法則顯有違誤，而無足維持。檢察官據以提起上訴，為有
    理由，原判決此部分自應予撤銷改判。爰審酌被告丙○○為
    小學肄業之原住民，年已70多歲，智識程度不高，因經濟狀
    況不佳、貪圖小利，受主嫌潘俊樵之委託，招攬朱惠美、松
    春美赴大陸地區假結婚，以此方式使大陸地區人民進入台灣
    地區之犯罪動機、手段、對我國入出境管制所生危害非輕，
    犯後於本院中認罪等情狀，量處如主文第 2項所示之刑。另
    比較修正前後之易科罰金折算標準，以行為時之規定，較有
    利於被告丙○○，則應依刑法第2條第1項前段，適用修正前
    刑法第 41條第1項前段規定，諭知易科罰金之折算標準。又
    被告犯罪時間係在96年 4月24日以前，所犯合於中華民國96
    年罪犯減刑條例第 2條第1項第3款之規定，爰依該條例減其
    宣告刑2分之1，並諭知易科罰金之折算標準。末查被告丙○
    ○前因故意犯罪受有期徒刑以上刑之宣告，執行完畢後， 5
    年以內未曾因故意犯罪受有期徒刑以上刑之宣告，有臺灣高
    等法院被告前案紀錄表乙份在卷可參；其係因經濟狀況不佳
    一時失慮，偶罹刑典，事後已坦承犯行，深具悔意；且現已
    70餘歲，信經此刑之宣告後，應知警惕而無再犯之虞，本院
    因認暫不執行其刑為當，併予以宣告緩刑3年，用啟自新。
參、上訴駁回部分
一、公訴意旨另以：丙○○並無結婚之真意，於91年間，經潘俊
    樵以免費招待至大陸地區旅遊與給付1萬5千元之報酬為代價
    ，招攬其前往大陸地區與大陸地區女子假結婚，丙○○貪圖
    上開利益，乃與潘俊樵基於使大陸地區人民非法進入臺灣地
    區之犯意聯絡、及行使使公務員登載不實公文書之概括犯意
    聯絡，由潘俊樵辦理丙○○前往大陸地區之手續，於91年 4
    月11日共同前往大陸地區福建省福州市，丙○○與甲○○於
    附表二所示之時間在福建省福州市公證處辦理公證結婚儀式
    ，取得結婚公證書。嗣丙○○返台後，於附表二所示之時間
    持上開結婚證明書等文件，赴花蓮縣吉安鄉戶政事務所申辦
    結婚登記，使該戶政事務所不知情之承辦公務員將丙○○、
    甲○○結婚之不實事項，登載於其職務上所執掌之戶籍登記
    簿冊公文書，並據以核發戶籍謄本，足生損害於戶政機關對
    於結婚戶籍登記管理之正確性；嗣丙○○復分別填具「大陸
    地區人民進入臺灣地區保證書及「大陸地區人民進入臺灣地
    區旅行證申請書」等文件，先於附表二所示之時間至花蓮縣
    警察局吉安分局太昌派出所，向辦理對保之警員出示上開登
    載有前述結婚不實事項之戶籍謄本而行使之，憑以辦理對保
    手續，足生損害於該警察機關對於大陸地區人民在臺灣地區
    生活管理之正確性；再持上開「大陸地區人民進入臺灣地區
    保證書」、「大陸地區人民進入臺灣地區旅行證申請書」，
    連同上開登載有前述結婚不實事項之戶籍謄本等文件，向境
    管局辦理大陸地區人民甲○○進入臺灣地區旅行證申請事宜
    ，憑之申請大陸配偶以探親名義進入臺灣地區之旅行證，足
    生損害於境管局對於大陸地區人民進入臺灣地區旅行證審核
    管理之正確性；經境管局承辦人員實質審核後，仍未察而據
    以發予甲○○進入臺灣地區旅行證，甲○○乃持上開旅行證
    於附表二所示之時間搭機進入臺灣地區。因認被告丙○○此
    部分與甲○○均涉犯刑法第216、214條之行使使公務員登載
    不實文書罪嫌，被告丙○○此部分另違反臺灣地區與大陸地
    區人民關係條例第15條第1款之規定，應依同條例79條第1項
    之罪論處云云。
二、按犯罪事實應依證據認定之，無證據不得認定犯罪事實，又
    不能證明被告犯罪者，應諭知無罪之判決，刑事訴訟法第15
    4條第2項、第301條第1項分別定有明文。次按認定犯罪所憑
    之證據，雖不以直接之證據為限，間接證據亦包含在內，然
    而無論直接證據或間接證據，其為訴訟上之證明，須於通常
    一般人均不致有所懷疑，而得確信其為真實之程度者，始得
    據為有罪之認定，倘其證明尚未達於此一程度，而有合理之
    懷疑存在時，事實審法院復已就其心證上理由予以闡述，敘
    明其無從為有罪之確信，因而為無罪之判決，尚不得任意指
    為違法；又刑事訴訟法第 161條已於91年2月8日修正公布，
    修正後同條第 1項規定：檢察官就被告犯罪事實，應負舉證
    責任，並指出證明之方法。因此，檢察官對於起訴之犯罪事
    實，應負提出證據及說服之實質舉證責任。倘其所提出之證
    據，不足為被告有罪之積極證明，或其闡明之證明方法，無
    從說服法官以形成被告有罪之心證，基於無罪推定之原則，
    自應為被告無罪判決之諭知（最高法院76年台上字第4986號
    、92年台上字第128號判例參照）。
三、公訴人認被告丙○○、甲○○涉上開犯嫌，無非係以被告丙
    ○○在警詢中之自白及附表二所示結婚、申請入境文件為其
    論據。訊之被告丙○○、甲○○均堅詞否認有何假結婚犯行
    ，被告丙○○辯稱：我跟甲○○是真的結婚，有住在一起，
    並生了一個小孩黃維城，黃維城確實是我的骨肉，但是我跟
    甲○○去年 4月30日已經離婚了等語；被告甲○○辯稱：我
    們是真的結婚，小孩黃維城在94年12月27日出生，是我跟丙
    ○○生的等語。經查:
（一）被告丙○○於警詢中並未自承假結婚，而係經警多次詢問
      被告丙○○為何與甲○○結婚？是否為假結婚？被告丙○
      ○先稱「不知道」，或未回答，最後答稱「算假的好了」
      ，即由警方直接記載「我們是假結婚」，有臺灣花蓮地方
      法院檢察署檢察事務官98年 2月13日勘驗筆錄可參（見98
      年度核交字第25號卷第2-4頁）。是被告丙○○於97年8月
      5 日偵查中及於原審行準備程序時所稱：「當時移民署沒
      給我吃中飯，我在氣頭上，想到我跟甲○○越來越不好，
      才會講那些話」，「我早上 9點就到移民署去報到，午飯
      也沒有讓我吃，在移民署那邊一直問到下午 2點，我心臟
      不好、血壓高，又沒吃飯，他們要我承認，我就可以回去
      ，我就順著他們的話說，那時我甲○○感情也不好，她帶
      小孩回大陸也沒跟我講，一時生氣，所以才會那樣講」等
      語，並非無稽，是尚難僅憑被告丙○○於警詢中一時氣憤
      之供述，即對被告2人為不利認定。
（二）而證人即花蓮縣吉安分局太昌派出所警員林進來於97年 9
      月17日偵查中證稱：我認識管區的居民丙○○、甲○○，
      我們都會去訪查戶口，去查戶口時，有時有看到甲○○與
      丙○○同住，有時沒有，我巡邏的路線有從丙○○家前面
      經過，有次看到很多人我就進去看，原來是丙○○的小孩
      子滿月，有辦桌，我當時沒有注意有無滿月油飯等語明確
      。且證人吳芳菊在原審證稱：我認識丙○○，他跟我租房
      子，後來他娶了大陸姑娘，我有看過，他是從93年 5月15
      日開始承租，租賃契約是我所簽名，沒有偽造，我住在20
      號，丙○○租15號，是兩對門，我出門就會看到15號，有
      一段時間，我有看到他帶位大陸姑娘，就是剛剛在庭的甲
      ○○，丙○○是原住民喜歡喝酒，所以我一開門，有時候
      就會看到很多原住民在屋簷下喝酒，甲○○有時也在，這
      段時間我有看到甲○○大肚子，丙○○有跟我說甲○○是
      他太太，甲○○生產後，丙○○抱了個娃娃過來邀我，請
      了很多人，叫我去喝酒，說是小孩滿月；15號那間房子有
      1 個客廳、1間廚房、1間房間，廁所在廚房的外面，總坪
      數應該有20坪大，洗完衣服是曬在15號的屋簷之下，我打
      開門就看得到，我有看到女生的內衣褲和花花綠綠的女式
      衣服，我是家庭主婦沒有上班，印象中請客完之後，我就
      沒有看到甲○○，我問丙○○說你太太呢？他說他們離婚
      了；在他們同住的期間，有常常聽到罵三字經及大聲吵架
      ，但每次喝酒都這樣，我也不知道他們吵什麼，聲音是有
      男有女等語（見原審98年 6月17日審判筆錄）。又被告甲
      ○○於91年 8月19日即入境，有旅客入出境紀錄查詢單在
      卷可佐，其於警詢中供述來台後，先與被告丙○○居住在
      花蓮市國福里1號之91，住了1年多，才搬到花蓮縣吉安鄉
      ○○村○○路482巷15號，住了 2、3個月，因丙○○對伊
      不像以前那麼好，且該處環境很差，又常有女性友人到家
      裡找丙○○，丙○○常喝醉酒，與伊起衝突，伊才會自己
      搬到花蓮市○○路 571巷23號租屋居住，各自生活等語，
      亦與證人林進來、吳芳菊所述大致相符。是可認定從甲○
      ○91年8月19日入境後，至少到93年5月15日丙○○搬至花
      蓮縣吉安鄉向證人吳芳菊租屋居住時，仍屬同居狀態，且
      共同生育1子黃維城（有戶籍謄本可證），2人既確實有共
      同生活甚且生養子女之事實，足見被告丙○○、甲○○ 2
      人之日常生活形態，與一般正常夫妻並無二致；若謂其等
      係假結婚，應無可能長時間維持此生活形態。
（三）至公訴人指稱：甲○○自93年 3月間起，即自行租屋在外
      居住一節；甲○○係辯稱：那房子是我的同鄉吳維平因為
      證件逾期所以用我的名字租，她跟他先生吵架跑出來住，
      她是嫁來臺灣，他沒有證件，叫我幫她簽一下，我沒有見
      過她先生，後來她去台北工作，我跟丙○○吵架後，她去
      台北工作就我在住，房租我去住了以後是我付，但是之前
      是她在付等語。經本院查詢結果確有吳維平之大陸女子（
      已於97年 9月26日出境，未再入境），有法務部入出境資
      訊連結作業查詢資料在卷可憑（本院卷第30頁）。且證人
      乙○○在本院證稱：「（問：中山路517巷3號是否你的住
      處？）是的，是套房出租，我沒有住那裡」、「（問：在
      93年3月2日左右，你是否有將房子出租給甲○○？）我的
      房客來來去去，我記憶中，庭上甲○○有跟一個女性的朋
      友一起來，房子租約是庭上女子甲○○簽的」、「（問：
      是何人來住的？）是一個女子來住，因為我們出租房子，
      何人來住，我們不會關心，但是有2、3個人進出，是何人
      來住我不確定，我當房東也不是常常去，對裡面是何人在
      住，我不確定」、「（問：甲○○有沒有來住？）後來是
      甲○○在住」、「（問：租金是何人付的？）一開始是一
      個女子付，拿到家裡給我，家裡是我太太代收的，後來是
      甲○○在付」、「（問：當初你說還有一個女子，這女子
      依你的判斷，是否大陸過來？）是大陸過來的，口音聽得
      出來」等語。經核上開證據，足認甲○○所辯：係為同鄉
      吳維平租屋，嗣吳維平北上工作，且其與丙○○不睦後，
      始搬至該屋居住等情，並非子虛烏有，難認屬公訴人所稱
      之幽靈抗辯。
（四）按婚姻係 2人為永久共同圓滿生活而締結之身分契約，此
      種契約中意思表示之動機、目的，不一而足，現代人際關
      係生活形態多元複雜，婚姻關係是否純為情感因素之結合
      ，實難自婚姻之抽象外觀判斷，縱成就婚姻關係之目的尚
      附加非情感之理性成分在內，亦難認成立婚姻關係之雙方
      當事人全無結婚之真意。公訴人在原審論告中所指與全案
      事實具有關連性之「丙○○與甲○○在大陸某公園不期而
      遇，隨即交往，未幾日即決定結婚之相識過程有違常情」
      、「丙○○案發時年近70歲，又非有資歷之人，何得前往
      大陸地區辦理結婚」及「本案中經丙○○招攬而前往大陸
      地區之松春美及朱惠美，均係前去辦理假結婚，何以獨唯
      丙○○在本案中係真意與甲○○而為結婚」等間接事證，
      似可看出被告 2人結婚過程或有與常情不盡相符之處；然
      被告 2人確實有共同生活甚且生養子女之事實，業如前所
      述，故上開間接事證均不足以證明被告 2人間全無結婚之
      真意，且已達一般人可確信之程度。
四、本件公訴人所舉證據，在客觀上尚未達得以確信被告丙○○
    、甲○○確有公訴意旨所指此部分犯行之程度，而有合理之
    懷疑存在。本院復查無他積極之證據，足資認定被告丙○○
    、甲○○確有公訴人所指此部分犯行，原審因依前揭規定諭
    知被告 2人此部分無罪之判決，經核洵無不合。檢察官此部
    分之上訴意旨，僅憑己見指摘原判決不當，核無理由，應予
    駁回。
據上論斷，應依刑事訴訟法第369條第1項前段、第368條、第364
條、第299條第1項、修正前台灣地區與大陸地區人民關係條例第
79條第1項、第15條第1款，刑法第11條前段、第2條第1項前段、
第216條、第214條、第74條第1項第2款，修正前刑法第28條、第
56條、第55條、第41條第 1項前段，廢止前之罰金罰鍰提高標準
條例第1條前段、第2條，中華民國96年罪犯減刑條例第2條第1項
第3款、第7條、第9條，判決如主文。
本案經檢察官鍾忠孝到庭執行職務。
中    華    民    國    98    年    12    月    29    日
                        審判長法  官  何方興
                              法  官  王紋瑩
                              法  官  林德盛
以上正本證明與原本無異。
如不服本判決，應於收受送達後10日內向本院提出上訴書狀，其
未敘述理由者，並得於提起上訴狀後10日內向本院補提理由書（
均須按他造當事人之人數附繕本）「切勿逕送上級法院」。告訴
人或被害人如對於本判決不服者，應具備理由請求檢察官上訴，
其上訴期間之計算係以檢察官收受判決正本之日期為準。
中    華    民    國    98    年    12    月    29    日
                              書記官  陳有信
附表一:
┌───┬───┬────┬────┬────┬────┐
│被告  │結婚  │結婚登記│派出所對│申請旅行│大陸配偶│
│      │      │        │保      │證      │進入台灣│
├───┼───┼────┼────┼────┼────┤
│朱惠美│91年9 │91年10月│91年10月│91年10月│91年12月│
│林勇  │月20日│11日    │15日、  │15日    │3日，   │
│      │      │        │92年7月3│        │92年7月 │
│      │      │        │日、    │        │10日，  │
│      │      │        │93年1月4│        │93年4月3│
│      │      │        │日。    │        │日。    │
├───┼───┼────┼────┼────┼────┤
│松春美│91年9 │91年10月│91年10月│91年10月│91年11月│
│林道愛│月27日│25日    │15日、  │28日    │27日，  │
│      │      │        │92年6月 │        │92年8月 │
│      │      │        │20日、  │        │25日    │
│      │      │        │93年2月 │        │        │
│      │      │        │12日。  │        │        │
└───┴───┴────┴────┴────┴────┘
附表二
┌───┬───┬────┬────┬────┬────┐
│被告  │結婚  │結婚登記│派出所對│申請旅行│大陸配偶│
│      │      │        │保      │證      │進入台灣│
├───┼───┼────┼────┼────┼────┤
│丙○○│91年5 │91年6月 │91年6月 │91年6月 │91年8月 │
│甲○○│月17日│10日    │20日，  │24日    │19日，  │
│      │      │        │93年6月 │        │93年11月│
│      │      │        │25日    │        │20日，  │
│      │      │        │        │        │95年12月│
│      │      │        │        │        │1日     │
└───┴───┴────┴────┴────┴────┘
附錄本案所犯法條全文
刑法第216條
行使第210條至第215條之文書者，依偽造、變造文書或登載不實
事項或使登載不實事項之規定處斷。
刑法第214條
明知為不實之事項，而使公務員登載於職務上所掌之公文書，足
以生損害於公眾或他人者，處3年以下有期徒刑、拘役或5百元以
下罰金。
修正前臺灣地區與大陸地區人民關係條例第15條第1款（禁止行
為）
下列行為不得為之：
一、使大陸地區人民非法進入臺灣地區。
修正前臺灣地區與大陸地區人民關係條例第79條（罰則）
違反第15條第1款規定者，處5年以下有期徒刑、拘役或科或併科
新台幣50萬元以下罰金


司法院資訊處製作；財團法人民間司法改革基金會備份。
